臺灣臺中地方法院民事裁定　九十三年度續字第五號
　　原　　　告　　甲○○
　　訴訟代理人　　吳榮昌律師
　　被　　　告　　廖學澍即祭祀公業廖廷　管理人
　　即請求人
右當事人間租佃爭議事件，被告於和解成立後，請求繼續審判，本院裁定如左：
    主  文
請求駁回。
訴訟費用由被告負擔。
    理  由
一、查和解後繼續審判之請求，須於和解成立或知悉無效或得撤銷之原因後三十日之
    不變期間內為之，此觀民事訴訟法第三百八十條第三項準用同法第五百條第一項
    之規定自明。
二、本件被告主張九十三年三月十六日在本院與原告成立之和解，有無效及得撤銷之
    原因，請求繼續審判，其提出請求乃九十三年五月二十一日，有其提出之聲請狀
    在卷可稽，已逾三十日之期間。至被告所稱：「本件和解成立之時雖為九十三年
    三月十六日，惟被告廖廷  祭祀公業乃遲至九十三年四月二十五日召開第一屆第
    十九次委員監事聯席會時，經主席（廖學澍）報告始知上開和解內容，惟祭祀公
    業聯席會並未對該和解內容予以追認，被告廖學澍所為和解確定無效，又該和解
    之意思表示亦有錯誤，依法亦得撤銷。職是之故，自被告知悉和解有無效或得撤
    銷之原因時起，迄今仍未逾三十日不變期間」云云，並據其提出會議紀錄為證。
    然按臺灣之祭祀公業並無當事人能力，故關於祭祀公業之訴訟，應由其派下全體
    起訴或被訴，但設有管理人者，得以該管理人名義起訴或被訴。而關於祭祀公業
    之訴訟，以管理人名義起訴或被訴者，當事人欄應表明其為祭祀公業管理人，以
    表示其非以自己名義起訴或被訴，最高法院著有七十四年度台上字第一三五九號
    判例意旨足資參照。即知祭祀公業本身並無當事人能力，當無意思能力，而以該
    祭祀公業管理人名義起訴或被訴，該祭祀公業管理人即為該當事人。被告以該祭
    祀公業聯席會之會議日期，據而主張該祭祀公業乃於該日始知該和解有無效及得
    撤銷之原因，乃誤認祭祀公業有意思能力，已於法不合。再本件被告廖學澍即祭
    祀公業廖廷  管理人於本件租佃爭議事件經臺中市政府移由本院審理之前，即已
    知悉被告所稱：「祭祀公業廖廷  組織章程暨管理規則第十二條規定：本公業不
    動產之處分，應經執委會議決以二分之一以上委員監事出席，出席之三分之二委
    員監事同意始得為之。不動產土地之移轉買賣經由全體執委會三分之二委員出示
    印鑑證明即可成立。」等內容，有臺中市政府耕地租佃委員會調處程序筆錄、祭
    祀公業廖廷  函及會議紀錄附於本院九十二年度訴字第三一二二號租佃爭議事件
    卷內可憑，被告前開所稱其係於九十三年四月二十五日祭祀公業聯席會之日，始
    知悉前開事由，亦屬無稽。應認被告之請求為不合法。
三、依民事訴訟法第九十五條、第七十八條，裁定如主文。
中　　　華　　　民　　　國　　九十四　　年　　　二　　　月　　 十八 　　日
　　　　　　　　　　　　　　　臺灣臺中地方法院臺中簡易庭
                                  法　官
右為正本係照原本作成。
如不服本裁定，應於送達後十日內，向本院提出抗告狀並表明抗告理由，如於本裁定
宣示後送達前提起抗告者，應於裁定送達後十日內補提抗告理由書（須附繕本），並
繳納抗告費新臺幣一千元。
中　　　華　　　民　　　國　　九十四　　年　　　二　　　月　　 十八 　　日
　　　　　　　　　　　　　　　　　　　書記官
